【裁判字號】    95,訴,21
【裁判日期】    950526
【裁判案由】    毒品危害防制條例
【裁判全文】
臺灣高雄地方法院刑事判決                95年度訴字第21號
    公  訴  人  臺灣高雄地方法院檢察署檢察官
    被      告  乙○○
                        （
上列被告因毒品危害防制條例案件，經檢察官提起公訴（94年度
毒偵字第8406、9166號），被告經訊問後為有罪之陳述，本院合
議庭裁定由受命法官獨任進行簡式審判程序，並判決如下：
    主  文
乙○○連續施用第一級毒品，累犯，處有期徒刑壹年；又施用第
二級毒品，累犯，處有期徒刑伍月。應執行有期徒刑壹年肆月。
    事實及理由
一、本件被告乙○○所犯係死刑、無期徒刑、最輕本刑為3 年以
    上有期徒刑以外之罪，其於準備程序中就被訴事實為有罪之
    陳述，經審判長告知簡式審判程序之旨，並聽取公訴人及被
    告之意見後，本院合議庭認宜進行簡式審判程序，依刑事訴
    訟法第273 條之1 第1 項規定，合議裁定由受命法官獨任進
    行簡式審判程序，合先敘明。
二、乙○○於民國91年間因違反毒品危害防制條例案件，經臺灣
    臺中地方法院91年度訴字第571 號判決處有期徒刑1 年6 月
    確定，甫於93年5 月17日執行完畢。另因施用毒品案件，經
    臺灣彰化地方法院90年度毒聲字第2854號裁定送強制戒治，
    甫於91年10月2 日停止戒治出監。詎仍不知悔改，未戒除毒
    癮，明知海洛因、甲基安非他命為毒品危害防制條例第2 條
    第2 項第1 款、第2 款明定之第一級毒品、第二級毒品，不
    得施用或持有，仍於前述強制戒治執行完畢釋放後5 年內，
    復基於施用第一級毒品之概括犯意，連續自94年8 月27日13
    時許起至94年10月4 日凌晨止，分別在高雄縣鳳山市○○○
    路附近友人住處、不詳地點，以將海洛因摻入香菸方式，約
    3 日施用一次之頻率，施用第一級毒品多次。另基於施用第
    二級毒品之犯意，於94年8 月27日某時，在高雄縣鳳山市○
    ○○路附近友人住處，以將甲基安非他命置入玻璃球內以火
    燒烤之方式，施用第二級毒品1 次。嗣經警分別於：（一）
    94年9 月2 日18時10分許，在高雄縣鳳山市○○○路與五福
    一路口附近；（二）94年10月4 日6 時30分許，在高雄市○
    鎮區鎮○路與康定路口，因乙○○行蹤可疑，當場盤查查獲
    ，經採尿送驗始知上情。案經高雄縣政府警察局鳳山分局、
    高雄市政府警察局前鎮分局報告臺灣高雄地方法院檢察署檢
    察官偵查起訴。
三、本件證據部分除補充：「被告於本院準備程序及審判程序中
    之陳述」外，餘均引用檢察官起訴書所載（如附件）。訊據
    被告對上揭事實坦承不諱，且其為警查獲時所採取之尿液，
    分別經送請臺灣檢驗科技股份有限公司、高雄市立凱旋醫院
    檢驗結果，分別呈甲基安非他命、嗎啡陽性反應，此有灣檢
    驗科技股份有限公司94年9 月27日、高雄市立凱旋醫院94年
    10月11日濫用藥物尿液檢驗報告書、姓名對照表各2 紙附卷
    可查（見94年度毒偵字第8406號卷第29、30頁、94年度毒偵
    字第9166號卷第10、11頁），足認被告之自白與事實相符，
    本件事證明確，被告施用第一級毒品海洛因及第二級毒品甲
    基安非他命之事實，堪以認定。被告曾因施用毒品案件，經
    臺灣彰化地方法院90年度毒聲字第2854號裁定送強制戒治，
    甫於91年10月2 日停止戒治出監，其於強制戒治期滿後5 年
    內再犯本案施用毒品罪，應依法論科。
四、按海洛因、甲基安非他命分別為毒品危害防制條例第2 條第
    2 項第1 款及第2 款所明定之第一級及第二級毒品，核被告
    所為，其施用海洛因之犯行，係犯同條例第10條第1 項之施
    用第一級毒品罪；其施用甲基安非他命之犯行，係犯同條例
    第10條第2 項之施用第二級毒品罪。被告持有海洛因及甲基
    安非他命後進而施用，其持有之低度行為，應為施用之高度
    行為吸收，均不另論罪。被告多次施用第一級毒品海洛因，
    時間緊接，犯罪方法相近，且觸犯構成要件相同之罪名，為
    連續犯，應依刑法第56條之規定論以1 罪，並加重其刑；被
    告上開所犯2 罪，犯意各別，行為互異，應予以分論併罰。
    被告前因違反毒品危害防制條例案件，經臺灣臺中地方法院
    91年度訴字第571 號判決處有期徒刑1 年6 月確定，甫於93
    年5 月17日執行完畢，此有臺灣高等法院被告前案記錄表1
    件在卷可查，其受有期徒刑執行完畢後，5 年以內再犯本案
    有期徒刑以上之罪，均為累犯，應依刑法第47條規定，加重
    其刑（施用第二級毒品部分）及遞予加重其刑（施用第一級
    毒品部分）。審酌被告前因施用毒品案件，經強制戒治後，
    仍未能徹底戒絕毒品，再度施用毒品，顯見其無戒毒悔改之
    意，惟念其施用毒品，僅戕害一己之身體健康，所為尚未害
    及他人，及其施用之頻率甚繁，及犯後坦承犯行態度良好等
    一切情狀，各量處如主文所示之刑並定其應執行刑，以資懲
    儆。
據上論斷，應依刑事訴訟法第273 條之1 第1 項、第299 條第1
項前段、第310 條之2 、第454 條第2 項，毒品危害防制條例第
10條第1 項、第2 項，刑法第11條前段、第56條、第47條、第51
條第5 款，判決如主文。
本案經檢察官甲○○到庭執行職務。
中    華    民    國    95    年    5     月    26    日
                  刑事第二庭    法  官  何佩陵
以上正本證明與原本無異。
如不服本判決，應於判決送達後10日內，向本院提出上訴狀。
中    華    民    國    95    年    5     月    26    日
                                書記官  張家瑜
附錄法條
毒品危害防制條例第10條
施用第一級毒品者，處 6 月以上 5 年以下有期徒刑。
施用第二級毒品者，處 3 年以下有期徒刑。


司法院資訊處製作；財團法人民間司法改革基金會備份。
